---
title: "Criação do Banco de Dados SQLite"
author: "Miguel Fiorin"
format: html
editor: visual
---

## Carregando pacotes necessários

```{r loadpackages}
library(DBI)
library(RSQLite)
library(readr)
library(glue)
library(knitr)
library(kableExtra)
library(tibble)
```

## Configurações Iniciais e Função de Importação de Arquivos TSV

Neste chunk, é criado um arquivo SQLite no diretório, sendo necessário que não exista previamente um arquivo com o nome "IMDB.db". Em seguida, estabelecemos o tamanho do chunk, isto é, a quantidade de linhas adicionadas ao banco de dados por iteração.

Por fim, definimos uma função para ler o arquivo .tsv de forma incremental, adicionando 200.000 linhas por iteração à tabela especificada no banco de dados.

Esse método é importante para evitar sobrecarga de memória. Além disso, permite substituir os valores "\N" por NA.

```{r}
conn <- dbConnect(SQLite(), "IMDB.db")
chunk_sz = 200000

import_tsv <- function(tsv, name_table){
  dbExecute(conn, glue("DROP TABLE IF EXISTS {name_table}"))
  
  read_tsv_chunked(
    tsv,
    callback = DataFrameCallback$new(function(x, pos) {
      dbWriteTable(conn, name_table, x, append = TRUE)
    }),
    chunk_size = chunk_sz,
    na = "\\N"
  )
}
```

## Importação dos Arquivos TSV para o Banco de Dados SQLite

```{r, eval=FALSE }
import_tsv("title.ratings.tsv", "ratings")
import_tsv("title.basics0.tsv" , "basics")
import_tsv("title.principals0.tsv" , "principals")
```

## Verificando se as tabelas foram importadas corretamente

Ao utilizar o PowerShell para verificar o número de linhas de cada arquivo TSV, por meio do comando `Get-Content arquivo.tsv | Measure-Object -Line`, obtivemos os valores apresentados na tabela a seguir.

```{r}
contagem_df <- tibble(
  Tabela = c("ratings", "basics", "principals"),
  Linhas = c(1484616, 11144943, 88359623)
)

contagem_df %>%
  kable(
    col.names = c("Tabela", "Número de Linhas"),
    align = "c",
  ) %>%
  kable_styling(full_width = FALSE, position = "center")
```

É importante destacar que, na contagem via terminal, a primeira linha (cabeçalho) é incluída, enquanto no SQLite essa linha não é considerada nos registros da tabela.

```{r}
dbGetQuery(conn , "SELECT COUNT(*) FROM ratings;")

```

```{r}
dbGetQuery(conn, "SELECT COUNT(*) FROM basics")
```

```{r}
dbGetQuery(conn, "SELECT COUNT(*) FROM principals")
```

Portanto, assumimos que os arquivos foram bem importados para a base de dados .db

```{r}
dbDisconnect(conn)
```
