---
title: "Análise de comportamento de clientes em plataforma de música digital (SQLite)"
author: "Miguel Fiorin"
format: html
editor: visual
---

## Perguntas de análise

\- Quais países geram mais clientes?\
- Existe concentração de clientes em poucos países?\
- Quais mercados têm potencial de crescimento?\
- O comportamento de compra varia por país?

### Carregando pacotes necessários

```{r loadpackages, message=FALSE, warning=FALSE}
library(RSQLite)
library(tidyverse)
library(RSQLite)
library(kableExtra)
library(knitr)
```

### Conexão com o Banco

```{r}
fname = 'disco.db'
conn = dbConnect(SQLite(), fname)
```

### Exploração inicial

#### Tabelas existentes

```{r}
dbListTables(conn)
```

#### Inspecionando as colunas da tabela "customers"

```{r}
dbListFields(conn, "customers")
```

### Análise de Clientes

#### Total de clientes

```{r}
buscar_clientes_cadastrados = paste(
  "SELECT COUNT(CustomerId) as ClientesCadastrados",
  "FROM customers"
)
dbGetQuery(conn, buscar_clientes_cadastrados)
```

O banco possui 59 clientes cadastrados, indicando uma base relativamente pequena. \
Isso sugere que análises podem ser sensíveis a outliers e que estratégias de crescimento \
de base podem ser relevantes.

#### Países distintos

```{r}
buscar_numero_paises = paste(
  "SELECT COUNT(DISTINCT Country) AS NumPaíses",
  "FROM customers"
)
dbGetQuery(conn, buscar_numero_paises)
```

O banco de dados apresenta clientes distribuídos em 24 países diferentes, indicando que a base possui alcance internacional.

Apesar disso, o número total de clientes (59) é relativamente baixo em comparação com a quantidade de países, o que sugere uma alta dispersão geográfica com poucos clientes por país.

#### Clientes por país

```{r}
busca_cliente_por_pais = paste(
  "SELECT Country, COUNT(customerId) AS 'NumClientes'",
  "FROM customers",
  "GROUP BY Country",
  "ORDER BY COUNT(customerId) DESC"
)

dbGetQuery(conn, busca_cliente_por_pais)
```

Observa-se uma forte concentração de clientes nos Estados Unidos (13 clientes), seguido por Canadá (8). Juntos, esses dois países representam uma parcela significativa da base total.

Por outro lado, a maioria dos países possui poucos clientes (1 a 5), indicando uma distribuição bastante desigual entre os mercados.

#### Top 5 países

```{r}
busca_5_paises= paste(
  "SELECT Country, COUNT(customerId) AS 'NumClientes'",
  "FROM customers",
  "GROUP BY Country",
  "ORDER BY COUNT(customerId) DESC",
  "LIMIT 5"
)

dbGetQuery(conn, busca_5_paises)
```

Os 5 principais países concentram a maior parte dos clientes, com destaque para os Estados Unidos (13) e Canadá (8), seguidos por França e Brasil (5 cada) e Alemanha (4).

Isso indica que a base de clientes está relativamente concentrada em poucos mercados, apesar da presença global observada anteriormente.

### Quais foram as músicas compradas por clientes brasileiros?

```{r}
buscar_musicas_compradas_por_brasileiros = paste(
"SELECT DISTINCT t.Name
FROM customers c
JOIN invoices i ON c.CustomerId = i.CustomerId
JOIN invoice_items ii ON i.InvoiceId = ii.InvoiceId
JOIN tracks t ON ii.TrackId = t.TrackId
WHERE c.Country = 'Brazil'
LIMIT 10
"
)
#dbListFields(conn, 'invoices')
#dbGetQuery(conn, "SELECT * FROM invoices LIMIT 10")

dbGetQuery(conn, buscar_musicas_compradas_por_brasileiros)
```

A análise das músicas compradas por clientes brasileiros mostra uma diversidade de faixas adquiridas.

Isso indica que o consumo de música por esses clientes é relativamente variado, abrangendo diferentes artistas e estilos.

### Desconecte do Banco de Dados

```{r}
dbDisconnect(conn)
```
